# **Ademar Ferreira Neto**

Rua Irmão Leandro, 487, Vila Lenzi, Jaraguá do Sul – SC

47-3276-1816 47-99600-3838

ademardm@catolicasc.org.br

## **Resumo Profissional**

Reconhecido por assessoria em necessidade operacionais e desenvolvimento de soluções para poupar custos, desenvolver lucros e direcionar a satisfação dos consumidores. Engenhoso e bem organizado, com excelentes competências em liderança e desenvolvimento de equipes. Experiência no setor e compras e administrativo.

## Competências

- Gestão de Orçamento
- Microsoft Office
- Habilidades em Comunicação
  Atenção e detalhes
- Resolução de Problemas
- Trabalho em Equipe

### Histórico Profissional

### Auxiliar de Vendas – Confidence Corretora de Câmbio S/A – 2010-2011

Entrega de valores em empresas da região; Auxiliar administrativo; Viagens para lojas do grupo Confidence.

### WEG - Qualidade de Estamparia - 2011-2011

Responsável pela informação da produção de estampas; Qualidade de produção;

## Administrativo – Universo Engenharia e Consultoria – 2011 – 2016

Cadastramento e Licenciamento Ambiental; Visita e Administração de Obras; Compra e Locação de equipamentos; Administrativo.

## Administrativo – Construtora Elevação – Obra SAMAE – 2016-2018

Compra de material de construção e equipamentos; Locação de equipamentos e ferramentas; Orçamentos; Recebimento de mercadoria; Auxiliar Administrativo; Responsável pela organização do canteiro de obras.

#### Produtor Técnico – Os Montanari – 2018 – 2019

Responsável pela parte técnica da banda; Logística; Administração de estrada.

## Produtor Técnico e Artístico - Tchê Garotos - 2019 -

Responsável pela parte técnica e artística; Logística; Administração de estrada; Financeiro; Produção e execução;

## Formação Acadêmica

Técnico em Segurança do Trabalho - Senai - 2011

Técnico em Iluminação - CAM SP - 2014

Administração em Gestão Empresarial – Católica de Santa Catarina – conclusão 2020.

Administração em Gestão de Marketing - Católica de Santa Catarina - conclusão 2021.

Engenharia Civil – Católica de Santa Catarina – trancado 6º fase.

### Cursos

AutoCad - Senai - 2016

Inglês Intermediário